臺灣新北地方法院民事裁定
111年度司繼字第2603號
聲  請  人  章世鴻（即被繼承人邱本和之遺產管理人）

上列聲請人因擔任被繼承人邱本和之遺產管理人聲請核定報酬，
本院裁定如下：
    主  文
聲請人得請求代為管理被繼承人邱本和遺產之報酬及墊付費用合
計新臺幣伍萬元。
程序費用新臺幣壹仟元由被繼承人邱本和之遺產負擔。
    理  由
一、按遺產管理人得請求報酬，其數額由法院按其與被繼承人之
    關係、管理事務之繁簡及其他情形，就遺產酌定之，必要時
    ，得命聲請人先為墊付，民法第1183條有明文規定。又法院
    得依財產管理人之聲請，按財產管理人與失蹤人之關係、管
    理事務之繁簡及其他情形，就失蹤人之財產，酌給相當報酬
    ，上開家事事件法第153條有關失蹤人財產管理人之報酬，
    依同法第141條之規定，於遺產管理人亦有適用。是就法院
    選任之遺產管理人之報酬，應按遺產管理人與被繼承人之關
    係、管理事務之繁簡、遺產狀況及其他情形斟酌定之。
二、本件聲請意旨略以：聲請人前經鈞院108年度司繼字第320號
    裁定選任為被繼承人邱本和之遺產管理人，並以鈞院108年
    度司家催字第99號裁定准對被繼承人邱本和之債權人及受遺
    贈人為公示催告在案。聲請人自就任後即依法查明被繼承人
    邱本和之遺產、辦理遺產管理人登記、申報遺產稅、聲請公
    示催告、參與強制執行程序等各項職務之進行，並代墊管理
    費用，爰聲請酌定遺產管理人報酬及費用，並提出管理無人
    承認繼承遺產紀錄表暨其支出單據、臺灣彰化地方法院民事
    執行處函文、陳報狀及聲請狀等件影本為證。
三、經查，聲請人主張其前經本院108年度司繼字第320號裁定選
    任為被繼承人邱本和之遺產管理人，並經本院108年度司家
    催字第99號裁定對被繼承人邱本和之債權人及受遺贈人為公
    示催告等情，業經本院依職權調閱上開卷宗查核屬實，堪信
    為真實。又聲請人因管理被繼承人邱本和遺產所墊付之費用
    合計為新臺幣（下同）1,293元，此有聲請人所提出之上開
    支出單據影本在卷足憑。是本院參酌聲請人所陳及其所提出
    之前揭證物，認聲請人自就任遺產管理人後，其所進行之職
    務內容除調查遺產、編列遺產清冊、公示催告、申報遺產稅
    等事項外，尚參與強制執行程序；復斟酌本件被繼承人邱本
    和之遺產狀況，聲請人處理上開事務及後續擔任遺產管理所
    需時間之久暫、耗費人力之程度及可能墊付費用等情狀，認
    聲請人擔任被繼承人邱本和遺產管理人之報酬（含代墊費用
    1,293元）金額核定為50,000元，應屬適當，爰裁定如主文
    。
四、如不服本裁定，應於裁定送達後10日內，以書狀向本院司法
    事務官提出抗告，並繳納抗告費1,000元。
中　　華　　民　　國　　111 　年　　9 　　月　　8 　　日
                  家事法庭    司法事務官